臺灣彰化地方法院交通事件裁定　　　　 94年度交聲字第594號
原處分機關　　交通部公路總局臺中區監理所彰化監理站
受 處 分人
即 異 議人　　甲○○
上列受處分人因違反道路交通管理處罰條例案件，對於交通部公
路總局台中區監理所彰化監理站所為之彰監四字第裁64－G5A002
594號裁決，聲明異議，本院裁定如下：
    主  文
原處分撤銷。
甲○○不罰。
    理  由
一、聲明意旨略以：異議人雖係4381－LN號自小客車之車主，但
    係因林彥銘以工作需要為由，要求異議人購買，遂委託林彥
    銘購買該車，惟購買後即遭林彥銘遷走使用，亦未歸還該車
    與異議人，異議人從未駕駛或使用過上開自小客車，原處分
    機關裁決書誤以伊為罰鍰對象，自有疏誤，應予撤銷原裁決
    等語。
二、按汽車駕駛人在設有禁止停車標誌、標線之處所停車者，處
    新臺幣六百元以上一千二百元以下罰鍰，此道路交通管理處
    罰條例第五十六條第一項第四款定有明文。
三、查異議人所有4381－LN號自小客車，於民國九十四年三月五
    日十七時四十八分許在台中市○○街，因「在設有禁止停車
    標線之處所停車」，有原處分機關所為之彰監四字第裁64－
    G5A002594號裁決書、台中市警察局中市警交字第G5A002594
    號舉發違規通知單及違規查詢報表可憑，復為異議人所不爭
    執，該違規事實洵可確定。
四、次查異議人所有4381－LN號自小客車，係因林彥銘以工作需
    要為由，要求異議人購買，遂委託林彥銘購買該車，惟購買
    後，自九十四年三月二日起即遭林彥銘遷走使用，並未歸還
    該車與異議人，林彥銘因而為台灣台中地方法院於九十四年
    九月二十八日以九十四年度中簡字第二六四一號判處有期徒
    刑三月確定在案等情，業據異議人陳述甚明，並有台灣台中
    地方法院檢察署九十四年度偵字第九五三四號聲請簡易判決
    處刑書、台灣台中地方法院九十四年度中簡字第二六四一號
    刑事簡易判決書及台灣高等法院被告前案紀錄表各一份在卷
    可稽，足見異議人辯稱從未駕駛或使用過上開自小客車一節
    ，足堪採信。
五、本件原處分機關依首揭道路交通管理處罰條例第五十六條第
    一項第四款裁處異議人（即汽車所有人）罰鍰，雖依法並無
    不合，惟按道路交通管理處罰條例第五十六條規定，既係處
    罰汽車駕駛人，揆諸上開說明可知，汽車駕駛人應係林彥銘
    ，依法即應處罰汽車駕駛人，原處分機關以異議人（即汽車
    所有人）為處罰對象，尚難稱允當，故本件異議為有理由，
    自應由本院將原處分撤銷，另為受處分人不罰之諭知。
據上論斷，應依道路交通案件處理辦法第二十條前段，裁定如主
文。
中　　華　　民　　國　　94　　年　　11　　月　　30　　日
                  交通法庭    法  官  李水源
以上正本證明與原本無異。
如不服本裁定，應於裁定送達後5日內，向本院提出抗告狀。
中　　華　　民　　國　　94　　年　　12　　月　　2 　　日
                              書記官  廖建興
